臺灣宜蘭地方法院刑事判決　　　　　　　 94年度易字第193號
公　訴　人　臺灣宜蘭地方法院檢察署檢察官
被　　　告　丁○○
上列被告因傷害等案件，經檢察官提起公訴（94年度偵字第1155
號），本院判決如下：
    主  文
丁○○以加害身體之事，恐嚇他人致生危害於安全，處拘役伍拾
日，如易科罰金，以參佰元折算壹日。緩刑貳年。
被訴傷害部分公訴不受理。
    事  實
一、丁○○與甲○○○、乙○○與丙○○分別為夫妻關係，因乙○○懷疑甲○○○與其夫丙○○間有曖昧關係，乙○○遂於
    民國93年12月31日7、8時許，到甲○○○上班地點質問甲○○○，因而與甲○○○發生口角。丁○○聞訊後，便於同日
    12時30分許，前往乙○○與丙○○位於宜蘭縣羅東鎮○○街
    472號住處，除持木質球棒毆打乙○○、丙○○成傷外（丁○○所涉傷害罪嫌部分，另為不受理之判決），復基於恐嚇
    乙○○、丙○○之犯意，對於乙○○恫嚇稱「叫妳老公（指
    丙○○）不要上班，不然見到一次打一次」等語，乙○○遂
    轉告丙○○上情，丁○○即以此加害身體之事恐嚇乙○○、
    丙○○，使乙○○、丙○○心生畏懼，致生危害於安全。
二、案經乙○○、丙○○訴由宜蘭縣警察局羅東分局報請臺灣宜
    蘭地方法院檢察署檢察官偵查起訴。
    理  由
一、有罪部分：
（一）上揭犯罪事實，業據被告丁○○於本院審理時坦承不諱（
      見本院卷第35、38頁），核與證人即被害人乙○○、丙○○於警詢、檢察官偵訊及本院審理時所證述之情節相符（
      見宜蘭地檢署94年度發查他字第48號卷第10、12、30、31
      頁；本院卷第32、33、34頁），並有宜蘭縣警察局羅東分
      局開羅派出所受理各類案件紀錄表1在卷可稽。至於證人
      即被告之妻甲○○○雖於本院審理時證稱「被告是向乙○○說『叫妳老公不要亂講話，不然就要打妳老公』。」云
      云，然其證詞顯然與前揭被告之自白及證人乙○○、丙○○之證言不符，顯然證人甲○○○之證詞屬於事後迴護被
      告之語，並不足採信。末查，被告對於證人乙○○、丙○○謂「叫妳老公（指丙○○）不要上班，不然見到一次打
      一次」等語，依社會一般觀念衡量，被告前揭言詞應係加
      惡害之通知，並足使人生畏怖心，且證人乙○○、丙○○
      亦已證稱「聽到被告說『叫妳老公（指丙○○）不要上班
      ，不然見到一次打一次』後，我會害怕。」等語明確（見
      宜蘭地檢署94年度發查他字第48號卷第30、31頁；本院卷
      第31、34頁），是被告所為，自足令人心生畏怖，致生危
      害於安全甚明。綜上所述，堪信被告之自白確與事實相符
      ，本件事證已臻明確，被告恐嚇之犯行洵堪認定，應依法
      論科。
（二）核被告所為，係犯刑法第305條之恐嚇罪。被告以一「叫
      妳老公（指丙○○）不要上班，不然見到一次打一次」之
      話語，同時恐嚇乙○○、丙○○而觸犯構成要件相同之恐
      嚇罪2罪，為同種想像競合犯，應從一重之恐嚇罪處斷。
      爰審酌被告之素行、智識程度；犯罪之動機、目的、手段
      、所生危害；因細故即恐嚇被害人，造成被害人身心不安
      ；犯後已坦承犯行，並獲得被害人之諒解（乙○○、丙○○已於本院審理時表明「願意原諒被告」，見本院卷第40
      頁）及被害人身心所受傷害等一切情狀，量處如主文所示
      之刑，並諭知易科罰金之折算標準，以資警懲。又被告前
      未曾受有期徒刑以上刑之宣告，此有臺灣高等法院被告前
      案紀錄表1件在卷可稽，其因一時失慮致罹刑章，經此審
      理教訓後，當知警惕而無再犯之虞，故本院認所宣告之刑
      以暫不執行為適當，爰併宣告緩刑2年，以啟自新。
二、不受理部分：
（一）公訴意旨另以：被告丁○○另基於傷害之犯意，於94年12
      月31日12時30分許，在乙○○與丙○○位於宜蘭縣羅東鎮
      ○○街472號住處內，持木質球棒毆打乙○○、丙○○，
      致乙○○受有胸部、右肩、左手挫傷之傷害；丙○○受有
      右足、頭皮、左手腕挫傷之傷害，因認被告另涉犯刑法第
      277條第1項之傷害罪嫌。
（二）按告訴乃論之罪，告訴人於第一審辯論終結前得撤回其告
      訴；告訴經撤回者，應諭知不受理之判決，刑事訴訟法第
      238條第1項、第303條第3款分別定有明文。查本件告訴人
      乙○○、丙○○告訴被告丁○○傷害案件，起訴書認被告
      係觸犯刑法第277條第1項之罪，依同法第287條前段規定
      ，須告訴乃論。茲據告訴人乙○○具狀撤回告訴、告訴人
      丙○○則於本院審理期日當庭以言詞表明撤回告訴，此有
      刑事撤回告訴聲請狀及本院94年9月7日審判筆錄在卷可按
      ，依照首開說明，自應就此部分諭知不受理之判決。
據上論斷，應依刑事訴訟法第299條第1項前段、第303條第3款，
刑法第305條、第55條、第41條第1項前段、第74條第1款，罰金
罰鍰提高標準條例第1條前段、第2條，判決如主文。
本案經檢察官陳嘉瑜到庭執行職務。
中　　華　　民　　國　　94　　年　　9　　月　　21　　日
                  臺灣宜蘭地方法院刑事第四庭
                      審判長法  官  林 惠 玲
                            法  官  郭 淑 珍
                            法  官  劉 家 祥
以上正本證明與原本無異。
如不服本判決，應於判決送達後10日內，向本院提出上訴狀（應
附繕本）。
                            書記官  邱 淑 秋
中　　華　　民　　國　　94　　年　　9 　　月　　22　　日
附錄本案論罪科刑法條全文：
刑法第305條
以加害生命、身體、自由、名譽、財產之事，恐嚇他人致生危害
於安全者，處二年以下有期徒刑、拘役或三百元以下罰金。
